【裁判字號】    99,易,315
【裁判日期】    991112
【裁判案由】    竊盜
【裁判全文】
臺灣花蓮地方法院刑事判決               99年度易字第315號
公  訴  人  臺灣花蓮地方法院檢察署檢察官
被      告  甲○○
上列被告因竊盜案件，經檢察官提起公訴（99年度偵字第3247號
、第3311號），本院判決如下：
    主      文
甲○○竊盜，共貳罪，均累犯，各處有期徒刑肆月，如易科罰金
，均以新臺幣壹仟元折算壹日。應執行有期徒刑陸月，如易科罰
金，以新臺幣壹仟元折算壹日。
    事      實
一、甲○○於民國97年間，因公共危險案件經臺灣臺東地方法院
    判處有期徒刑3月確定，甫於98年1月7 日縮刑期滿執行完畢
    。猶不知悛悔，竟基於意圖為自己不法所有之犯意，先於99
    年6月14日8時許，利用不知情之劉建輝駕駛吊車，在花蓮縣
    富里鄉富南村三台16號乙○○住處，吊取乙○○所有之拼裝
    車及豐田牌汽車各1 輛，同時並利用不知情之利華文搬取縫
    紉馬達10組、抽水馬達4部、深水馬達2部、空氣壓縮機1 臺
    、汽車水箱1個、汽車冷氣壓縮機2個、建築工具一批等物得
    逞後離去，並將上開所竊之物售予不知情之陳清課。後於99
    年6月21日12時30 分許，甲○○另基於意圖為自己不法所有
    之犯意，利用不知情之邱國忠駕駛吊車，在前揭乙○○住處
    ，拆解並竊取乙○○所有之農用搬運車車頂，並將該車頂及
    零件一批搬運至邱國忠所駕駛之吊車上得逞，嗣經乙○○鄰
    居發現後轉由富南村前村長陳慶煌報警，員警到達現場後，
    甲○○方將所竊之物倒放於現場，並循線查知上情。
二、案經乙○○訴由花蓮縣警察局玉里分局報請臺灣花蓮地方法
    院檢察署檢察官偵查起訴。
    理      由
一、證據能力部分：查本案認定事實存否所引用之卷內所有卷證
    資料（包含人證、物證、書證等，詳下述及者），並無證據
    證明係公務員違背法定程序所取得，與本案亦有自然之關連
    性，被告甲○○於準備程序迄至本案言詞辯論終結，均不爭
    執該等卷證之證據能力或提出關於證據能力之聲明異議，且
    卷內之文書證據，亦無刑事訴訟法第159條之4之顯有不可信
    之情況或其他不得作為證據之情形，本院認引為證據為適當
    ，是依刑事訴訟法第159條之4、159條之5等規定，下述認定
    事實存否所引用之證據方法，均應認有證據能力。
二、訊據被告固坦承確有於99年6月14日8時許，在乙○○住處搬
    取前揭之物；及於99年6月21日12時30 分許，在乙○○住處
    拆解農用搬運車之事實，惟矢口否認有何竊盜犯行，辯稱：
    99年6月14 日那次，是因為乙○○積欠伊工資，且乙○○有
    同意伊搬取那些東西，豈知乙○○嗣後又說不同意；至於99
    年6月21 日那次，伊並沒有竊取任何東西，伊只是氣憤乙○
    ○，所以叫邱國忠去破壞乙○○之農用搬運車云云。惟查，
    被告確有前揭二次竊盜犯行，業經證人即告訴人乙○○於警
    詢、偵查及本院審理中證述綦詳，而證人陳清課於警詢中證
    稱略以：伊是透過蕭全成介紹認識被告，被告說有一批廢鐵
    要賣給伊，後來伊與被告、蕭全成、林一郎、利華文前往乙
    ○○住處，被告稱在該處之廢鐵一批是他的，被告請林一郎
    與利華文將廢鐵搬上車，並催促伊叫一部吊車來，伊就聯絡
    劉建輝駕駛吊車前來，將拼裝車及豐田牌汽車吊走，被告將
    那些東西賣給伊，伊給了被告新臺幣（下同）37,000元等語
    （見玉警刑字第0990008728 號卷第6-9頁）；證人蕭全成於
    警詢中證述略以：是利華文打電話給伊，說他朋友有一批廢
    鐵及拼裝車要賣，伊找陳清課一起去談，後來到現場時，被
    告有說那些廢鐵及拼裝車是他的等語（見上開警卷第 10-12
    頁）；證人利華文於警詢中證述略為：是林一郎介紹被告與
    伊認識，伊介紹被告將東西賣給別人，當場伊有幫忙搬東西
    ，被告給伊500 元，被告說那些東西都是他的等語（見上開
    警卷第13-15 頁）；證人劉建輝於警詢中證稱：陳清課叫伊
    去乙○○住處吊車，共吊了拼裝車及豐田牌汽車各一輛，有
    聽被告說那些廢鐵都是他的等語（見上開警卷第17-1 8頁）
    ；證人邱國忠於警詢中證述略以：伊是接到公司通知去乙○
    ○住處搬東西，到現場後被告叫伊將農用搬運車移到中間空
    地來等語（見玉警刑字第0990000000號卷第13-14 頁），由
    上開證人之證述可知，被告係對外宣稱上開乙○○遭竊之物
    品為其所有，並利用不知情之劉建輝及邱國忠加以竊取無訛
    。雖被告辯稱其於99年6月14 日那次所竊之物係因告訴人乙
    ○○積欠其工資，告訴人乙○○同意其搬取那些物品去賣云
    云，惟被告就此點抗辯，已為告訴人乙○○所否認，而被告
    並無法舉證以明之，且果若被告所辯屬實，其理應向上開證
    人稱該些物品係告訴人所有，其欲賣掉用以抵償告訴人所積
    欠之債務為是。況證人陳慶煌於警詢中證稱：99年6月21 日
    村民賴俊成打電話給伊，說乙○○的孫子又來載東西，叫伊
    打電話報警，伊就打電話報警等語（見玉警刑字第09900000
    00號卷第11頁），可知告訴人乙○○於第一次遭被告竊取東
    西後，已有囑咐鄰居留意被告是否會再來竊取物品，倘其確
    有同意被告搬取物品，則寧有為如此防備之可能？是被告此
    部分所辯，要與事實不符，難信為真。另被告又辯稱其於99
    年6月21 日那次是因氣憤乙○○，才去破壞農用搬運車，並
    非竊盜云云，然觀諸警卷所附農用搬運車照片（見玉警刑字
    第0990000000號卷第20-26 頁），該農用搬運車外觀鏽跡斑
    斑、甚為破舊，縱由被告加以破壞，對告訴人乙○○而言，
    並無產生重大損害之可能，是被告辯稱因氣憤告訴人乙○○
    ，遂另行花費僱請邱國忠加以破壞云云，顯與社會常情有違
    ，不足採信。此外，復有現場圖、照片、讓渡書在卷可稽，
    是本件事證已臻明確，被告竊盜犯行洵堪認定，自應依法論
    科。
三、核被告所為，均係犯刑法第320條第1項之竊盜罪（起訴書就
    前揭99年6月21日該次犯行，認被告係犯刑法第320條第3 項
    、第1 項之竊盜未遂罪，然業經蒞庭之公訴檢察官當庭變更
    起訴法條為刑法第320條第1項之普通竊盜罪，併此敘明）。
    被告利用不知情之劉建輝、利華文及邱國忠竊取上開物品，
    為間接正犯。又被告所犯上開竊盜2 罪，犯意各別，行為互
    殊，應分論併罰。又被告有前開所述之科刑及執行紀錄，有
    臺灣高等法院被告前案紀錄表附卷可稽，其於有期徒刑執行
    完畢後，5年內故意再犯本件有期徒刑以上之2罪，均為累犯
    ，皆應依刑法第47條第1 項之規定加重其刑。爰審酌被告已
    有多項前科紀錄，素行非佳，又犯下本案二件竊盜犯行，造
    成被害人財物損害，犯罪手段、動機、目的、與被害人之關
    係，及犯罪後並未坦承犯行等一切情狀，分別量處如主文所
    示之刑及諭知易科罰金之折算標準，並定其應執行刑及諭知
    易科罰金之折算標準。
據上論斷，應依刑事訴訟法第299條第1項前段，刑法第320條第1
項、第47條第1項、第41條第1項前段、第51條第5 款，刑法施行
法第1條之1第1項、第2項前段，判決如主文。
本案經檢察官陳玫琪到庭執行職務。
中    華    民    國    99    年    11    月    12    日
                  刑事第一庭    法  官  劉柏駿
以上正本證明與原本無異。
如不服本判決應於收受送達後10日內向本院提出上訴書狀，並應
敘述具體理由。其未敘述上訴理由者，應於上訴期間屆滿後20日
內向本院補提理由書(均須按他造當事人之人數附繕本)「切勿逕
送上級法院」。告訴人或被害人如對於本判決不服者，應具備理
由請求檢察官上訴，其上訴期間之計算係以檢察官收受判決正本
之日期為準。
中    華    民    國    99    年    11    月    15    日
                               書記官
附錄本案論罪科刑法條全文
中華民國刑法第320條
意圖為自己或第三人不法之所有，而竊取他人之動產者，為竊盜
罪，處5年以下有期徒刑、拘役或 5 百元以下罰金。
意圖為自己或第三人不法之利益，而竊佔他人之不動產者，依前
項之規定處斷。
前二項之未遂犯罰之。

司法院資訊處製作；財團法人民間司法改革基金會備份。
